【裁判字號】    95,抗,916
【裁判日期】    950829
【裁判案由】    聲明異議
【裁判全文】
臺灣高等法院民事裁定                   95年度抗字第916號
抗  告  人  甲○○
上列抗告人因就相對人台灣土地銀行股份有限公司、激態科技股
份有限公司間拍賣抵押物強制執行事件聲明異議，對於中華民國
95年6月12日臺灣臺北地方法院93年度執字第37032號所為裁定提
起抗告，本院裁定如下：
    主      文
抗告駁回。
抗告程序費用由抗告人負擔。
    理      由
一、本件抗告人在原執行法院聲明異議意旨略以：債務人即激態
    科技股份有限公司（下稱激態公司）已於民國（下同）93年
    3 月17日，將執行標的其中建號4170建物出售予第三人卓振
    裕，卓振裕整修裝潢後，旋即將其使用上開建物之權利讓與
    抗告人，抗告人復於93年 7月間，將該建物出租與第三人張
    簡清欽，並交由第三人聯合生技國際股份有限公司（下稱聯
    合生技公司）使用，聯合生技公司則將租金支付予抗告人，
    債務人激態公司早在假扣押查封前，即已將上開執行標的建
    物交付第三人卓振裕裝修，原執行法院卻將該建號4170號建
    物之拍賣條件定為「拍定後點交」，即非適法，爰依強制執
    行第12條第 1項之規定聲明異議，請求將上開建物之拍賣條
    件改為「拍定後不點交」等情。
二、惟按當事人或利害關係人依強制執行法第12條第 1項規定聲
    明異議，應於強制執行程序終結前為之；所謂強制執行程序
    終結，究指強制執行程序進行至如何程度而言，應視聲請或
    聲明異議之內容，分別情形定之；又撤銷或更正強制執行之
    處分或程序，惟在強制執行程序終結前始得為之，故聲明異
    議雖在強制執行程序終結前，而執行法院或抗告法院為裁判
    時強制執行程序已終結者，縱為撤銷或更正原處分或程序之
    裁定，亦屬無從執行，執行法院或抗告法院自可以此為理由
    ，予以駁回（司法院院字第2776號解釋參照）。
三、經查，債權人即相對人台灣土地銀行股份有限公司持原法院
    93年度拍字第 837號拍賣抵押物裁定為執行名義，聲請原執
    行法院以93年度執字第 37032號強制執行事件，強制執行拍
    賣債務人即相對人激態公司所有建物即門牌號碼台北市○○
    ○路○段130巷9號14樓房屋（建號4170）所有權全部、9號房
    屋地下4層（建號4157）所有權應有部分480分之60及其坐落
    基地所有權應有部分，經原執行法院定於95年 6月12日進行
    第 2次公開拍賣，並在拍賣公告載明：「建號4170：現有第
    三人張清欽（應為張簡清欽之誤）承租交由聯合生技公司使
    用中，期間自93年7月起至95年7月止，每月租金新台幣（下
    同）30萬元，惟本件假扣押查封登記始自93年 6月10日，其
    後縱有租約亦不得對抗查封之效力，故拍定後點交」，而由
    第三人李季安、顏鳳嬌共同以 7,454萬元拍定在案（見原執
    行法院卷190至192、233、234頁）。是「拍定後點交」之作
    為拍賣條件之一部，即因上開不動產拍賣程序之終結，已無
    從藉由聲明異議予以撤銷或更正。雖抗告人在上開不動產拍
    定前之95年6月9日，已具狀聲明異議（見原執行法院卷 226
    頁），惟經原執行法院於拍定當日即95年 6月12日裁定駁回
    異議後，抗告人提起抗告、乃至本院為裁定時，上開不動產
    之拍賣程序已因拍定而終結，揆諸前揭說明，自仍應駁回抗
    告人所為之聲明異議。從而原裁定駁回抗告人所為之聲明異
    議，所持理由雖與本院不同，但其結果並無二致，仍應維持
    。抗告意旨指摘原裁定不當，聲明廢棄，應認為無理由。
三、據上論結，本件抗告應認為無理由，依強制執行法第30條之
    1，民事訴訟法第495條之1第1項、第449條第2項、第95條、
    第78條，裁定如主文。
中    華    民    國    95    年    8     月    29    日
                    民事第六庭
                        審判長法  官  林鄉誠
                              法  官  楊豐卿
                              法  官  梁玉芬
正本係照原本作成。
本裁定除以適用法規顯有錯誤為理由，並經本院許可外，不得再
抗告。如提起再抗告，應於收受後10日內委任律師為訴訟代理人
向本院提出再抗告狀。並繳納再抗告費新台幣１千元。
中    華    民    國    95    年    8     月    31    日
                              書記官  常淑慧


司法院資訊處製作；財團法人民間司法改革基金會備份。
